# 合营企业的判断

提问人：林中一个我 时间：2020-09-13 08:05:07
A、B公司分别出资成立C公司，其中A公司持股60%，B公司持股40%，协议和章程约定，公司不设董事会，只设一名执行董事，由A公司委派并担任总经理，B公司指派财务负责人和监事；
章程还约定：下列事项须双方共同决定： 1 、决定公司的经营方针和对外投资计划。 2 、公司第三十八条规定的其他事项（选举和更换非由职工代表担任的董事、监事，决定有关董事、监事的报酬事项；审议批准董事会的报告；审议批准监事会或者监事的报告；审议批准公司的年度财务预算方案、决算方案；审议批准公司的利润分配方案和弥补亏损方案；对公司增加或者减少注册资本作出决议；对发行公司债券作出决议；对公司合并、分立、解散、清算或者变更公司形式作出决议；修改公司章程；公司章程规定的其他职权等）。另外公司章程还约定资金由双方共同保管和使用。请问这种情况下对A公司应该将C公司作为合营企业核算还是作为子公司核算呢？

回答人：chenyiwei
虽然A公司股权比例占多数且派驻总经理，但鉴于：（ 1 ）“决定公司的经营方针和对外投资计划”需双方共同决定；（ 2 ）包括执行董事在内的高管任免、审议批准公司的年度财务预算方案、决算方案需一致同意；（ 3 ）公司资金双方共管，表明A在很大程度上不能主导合资公司的相关活动。因此，更倾向于认定为合营企业而不是子公司。